【裁判字號】    97,訴,559
【裁判日期】    970825
【裁判案由】    違反毒品危害防制條例
【裁判全文】
臺灣雲林地方法院刑事判決               97年度訴字第559號
                                       97年度訴字第631號
公  訴  人  臺灣雲林地方法院檢察署檢察官
被      告  甲○○
上列被告因違反毒品危害防制條例案件，經檢察官提起公訴（97
年度毒偵字第119號【97年度訴字第559號部分】、97年度毒偵字
第831號【97年度訴字第631號部分】），本院改依簡式審判程序
合併審理，判決如下：
    主  文
甲○○施用第一級毒品，累犯，處有期徒刑柒月；又施用第二級
毒品，累犯，處有期徒刑陸月；又施用第一級毒品，累犯，處有
期徒刑柒月；又施用第二級毒品，累犯，處有期徒刑陸月。應執
行有期徒刑壹年貳月。
    事  實
一、甲○○前因施用毒品案件，執行觀察、勒戒後，因無繼續施
    用毒品之傾向，於民國91年11月19日經釋放出所，並由臺灣
    雲林地方法院檢察署檢察官以91年度毒偵字第738 號為不起
    訴處分確定。又因竊盜案件，經本院以95年度易字第462 號
    判處有期徒刑4 月確定，於96年5 月25日縮刑期滿執行完畢
    。又於96年10月25日因施用第一級毒品案件，經本院以97年
    度訴字第109 號判處有期徒刑7 月確定。詎仍不知悔改，復
    分別基於施用第一、二級毒品海洛因、甲基安非他命之犯意
    ，(一)於96年12月3 日某時，在雲林縣麥寮鄉○○路旁其所駕
    車上，以毒品海洛因摻入香菸點燃吸食煙霧方式，施用第一
    級毒品海洛因1 次；(二)並在同處所，接著以甲基安非他命置
    入玻璃球內燒烤吸食煙霧方式，施用第二級毒品甲基安非他
    命1 次。嗣於96年12月5 日下午3 時35分許，為警於雲林縣
    麥寮鄉○○路與豐安路口查獲陳仰宏毒品案件時在場，經警
    帶回調查，得其同意採集尿液送驗，同時檢出毒品嗎啡及甲
    基安非命之陽性反應【以上為97年度訴字第559 號部分】。
    甲○○被警方查獲上開施用毒品行為後，仍不知悔悟，又另
    行分別基於施用第一、二級毒品海洛因、甲基安非他命之犯
    意，(三)於97年3 月15日上午某時，在雲林縣麥寮鄉六輕工業
    區附近某處，亦以毒品海洛因摻入香菸點燃吸食煙霧之方式
    ，施用第一級毒品海洛因1 次；(四)並在同處所，接著以甲基
    安非他命置入玻璃球內燒烤吸食煙霧之方式，施用第二級毒
    品甲基安非他命1 次。嗣於同日某時因涉嫌竊盜案件，為本
    院裁定羈押，由臺灣雲林看守所於同月16日得其同意採集尿
    液送驗，同時檢出毒品嗎啡及甲基安非命之陽性反應【以上
    為97年度訴字第631 號部分】。
二、案經雲林縣警察局台西分局報告、臺灣雲林看守所移送臺灣
    雲林地方法院檢察署檢察官偵查起訴。
    理  由
壹、程序部分：
    查被告甲○○所犯之本案犯罪，係死刑、無期徒刑、最輕本
    刑為3 年以上有期徒刑以外之罪。其於準備程序就上開被訴
    事實為有罪之陳述，經受命法官告知簡式審判程序之旨，並
    聽取其與公訴人之意見後，本院認無不得或不宜改依簡式審
    判程序進行之情事。爰依刑事訴訟法第273 條之1 第1 項、
    第284 條之1 規定，裁定由受命法官獨任進行簡式審判程序
    ，先予敘明。
貳、實體部分：
一、訊據被告甲○○對於上開事實均坦承不諱；且事實一(一)、(二)
    部分，對被告採集之尿液，經送篩檢後，結果呈現毒品嗎啡
    及甲基安非他命之陽性反應，有雲林縣警察局台西分局毒品
    犯罪嫌疑人尿液採驗作業管制紀錄，及台灣檢驗科技股份有
    限公司96年12月18日報告編號KH2007C0000000號濫用藥物尿
    液檢驗報告各1 紙在卷可憑；另事實一(三)、(四)部分，對被告
    採集之尿液，經送篩檢後，結果呈現毒品嗎啡及甲基安非他
    命之陽性反應，有臺灣雲林看守所收容人尿液採集作業確認
    書、同意書、檢體採收紀錄表，及詮昕科技股份有限公司97
    年3 月31日報告編號00000000號濫用藥物尿液檢驗報告各1
    紙在卷可憑。足認被告自白與事實相符，可以採信。
二、查被告前因施用毒品案件，執行觀察、勒戒後，因無繼續施
    用毒品之傾向，於91年11月19日經釋放出所，並由臺灣雲林
    地方法院檢察署檢察官以91年度毒偵字第738 號為不起訴處
    分確定；嗣於上開觀察、勒戒執行釋放後5 年內，又於96年
    10月25日施用第一級毒品，經本院以97年度訴字第109 號判
    處有期徒刑7 月確定等節，有臺灣高等法院被告前案紀錄表
    ，及本院97年度訴字第109 號協商程序宣示判決筆錄電腦列
    印本【97年度訴字第559 號卷第12頁】各1 份在卷可按。被
    告自上開觀察、勒戒執行釋放後，距本案犯罪時，其期間雖
    超過5 年，但因被告上開於96年10月25日所犯之施用毒品罪
    ，距本次犯罪之期間並未超過5 年，是被告本案所為，仍合
    於毒品危害防制條例第23條第2 項所定於觀察、勒戒執行釋
    放後，5 年內再犯施用毒品罪者應予追訴之要件（最高法院
    95年第7 次刑事庭會議決議參照）。是本案事證明確，被告
    上開2 次施用第一級毒品，以及2 次施用第二級毒品之犯行
    ，均堪以認定。
三、按海洛因及甲基安非他命，分別為毒品危害防制條例第2 條
    第2 項第1 、2 款所明定之第一、二級毒品，均不得非法施
    用。核被告所為，係分別犯毒品危害防制條例第10條第1 項
    之施用第一級毒品罪，及同條例第10條第2 項之施用第二級
    毒品罪。其為施用第一、二級毒品而持有海洛因、甲基安非
    他命之低度行為，已為其施用之高度行為所吸收，均不另論
    罪。再被告所犯上開2 次施用第一級毒品，以及2 次施用第
    二級毒品之犯行，其犯意各別，應予分論併罰。又被告前因
    竊盜案件，經本院以95年度易字第462 號判處有期徒刑4 月
    確定，於96年5 月25日縮刑期滿執行完畢一節，有上揭臺灣
    高等法院被告前案紀錄表在卷可按。被告於上開徒刑執行完
    畢後，5 年以內故意再犯本件有期徒刑以上之罪，為累犯，
    各應依刑法第47條第1 項規定，加重其刑。
四、又按施用毒品行為之本質為藥物濫用、物質依賴，自殘性明
    顯，侵害性卻隱晦。基於施用毒品此一特性，毒品危害防制
    條例第10條第1 項、第2 項之刑罰，就須與同條例第20條之
    保安處分比擬觀察，而不應與一般犯罪之刑罰等量齊觀。因
    此，對被告施以相當期間之徒刑，藉以隔離毒品、戒除依賴
    即可，過度監禁之結果，徒然虛擲被告生命，並有浪費國家
    稅收之虞。爰審酌被告除上述前科外，另有轉讓第一級毒品
    及其他竊盜犯罪前科，有上揭臺灣高等法院被告前案紀錄表
    在卷可參，素行不佳；其先前已因施用毒品案件，經執行觀
    察、勒戒及判處徒刑後，仍再次施用，可見其毒癮程度嚴重
    ，亦未悔改並記取教訓；惟念及施用毒品犯罪之本質，為戕
    害自我身心健康之行為，尚未嚴重破壞社會秩序或侵害他人
    權益；且被告於犯後坦承犯行，態度良好；以及被告之教育
    程度為國小畢業等被告之品行、犯罪之動機、目的、手段、
    智識程度、所生危害及犯後態度等一切情狀，分別量處如主
    文所示之刑，並定如主文所示之應執行刑。
據上論斷，應依刑事訴訟法第273 條之1 第1 項、第284 條之1
、第299 條第1 項前段，毒品危害防制條例第10條第1 項、第2
項，刑法第11條前段、第47條第1 項、第51條第5 款，判決如主
文。
本案經檢察官蕭如娟到庭執行職務。
中    華    民    國    97    年    8     月    25    日
                  刑事第三庭    法  官  陳銘壎
以上正本證明與原本無異。
如不服本判決，應於判決收受後10日內，向本院提出上訴狀（須
附繕本）。
                                書記官  鍾宜津
中    華    民    國    97    年    8     月    25    日
附錄本案論罪科刑法條全文：
毒品危害防制條例第10條
施用第一級毒品者，處6 月以上5 年以下有期徒刑。
施用第二級毒品者，處3 年以下有期徒刑。


司法院資訊處製作；財團法人民間司法改革基金會備份。
